【裁判字號】    99,重上更(四),46
【裁判日期】    991014
【裁判案由】    毒品危害防制條例
【裁判全文】
臺灣高等法院臺南分院刑事判決    99年度重上更(四)字第46號
  上  訴  人  臺灣雲林地方法院檢察署檢察官
  上  訴  人
  即  被  告  甲○○
  選任辯護人  洪梅芬律師
              涂欣成律師
              呂蘭蓉律師
  上列上訴人因被告違反毒品危害防制條例案件，不服臺灣雲林
  地方法院九十五年度訴字第六八一號中華民國九十六年十一月
  二十一日第一審判決（起訴案號：臺灣雲林地方法院檢察署九
  十五年度偵字第八七０號），提起上訴，判決後，經最高法院
  第四次發回更審，本院判決如下：
      主  文
  原判決撤銷。
  甲○○連續販賣第二級毒品，處有期徒刑柒年陸月。
  如附表一沒收金錢及物品欄所示之金錢及物品均沒收，金錢部
  分，如全部或一部不能沒收，以其財產抵償之；物品部分，如
  全部或一部不能沒收時，追徵其價額。
      事  實
  一、甲○○明知甲基安非他命係毒品危害防制條例所列管之第
      二級毒品，依法不得持有、販賣，竟基於販賣第二級毒品
      之概括犯意，在如附表一編號一、二所示之時間、交易方
      式連續販賣附表一編號一、二所示之第二級毒品甲基安非
      他命予丁○○及乙○○。又明知丙○○於雲林縣莿桐鄉埔
      子村十三鄰榮村五十五號丙○○住處及於雲林縣西螺鎮河
      南里五十九號丁○○住處所交付之二組對錶係贓物（按該
      二組對錶為張啟章所有，係丙○○、丁○○及乙○○於九
      十四年九月二十八日凌晨四時許共同前往嘉義市○○路○
      段六七五號張啟章所經營之永濬商行竊得，丙○○、丁○○及乙○○所犯竊盜犯行，業據臺灣嘉義地方法院以九十
      四年度易字第四二０號判處有期徒刑二年、三年六月及三
      年十月確定），竟基於故買贓物之犯意，及承上開販賣第
      二級毒品甲基安非他命之概括犯意，在如附表一編號三所
      示之時間販賣附表一編號三所示之第二級毒品甲基安非他
      命予丙○○。丙○○購得前述甲基安非他命後，即與丁○○及乙○○共同施用完畢。嗣經警查獲丙○○、丁○○及
      乙○○等人前述竊盜犯行，並訊問該組對錶去向時，始循
      線查知上情。
  二、案經嘉義市警察局第一分局報由臺灣嘉義地方法院檢察署
      呈請臺灣高等法院臺南分院檢察署令轉臺灣雲林地方法院
      檢察署檢察官偵查起訴。
      理  由
  壹、證據能力部分：
  一、按被告以外之人於偵查中向檢察官所為陳述，除顯有不可
      信之情況者外，得為證據，刑事訴訟法第一百五十九條之
      一第二項定有明文。偵查中對被告以外之人所為之偵查筆
      錄，性質上屬傳聞證據，惟刑事訴訟法規定檢察官代表國
      家偵查犯罪、實施公訴，依法其有訊問被告、證人及鑑定
      人之權，證人、鑑定人並須具結，而實務運作時，檢察官
      偵查中向被告以外之人所取得之陳述，原則上均能遵守法
      律規定，不致違法取供，其可信度極高，職是，被告以外
      之人前於偵查中已具結而為證述，除反對該項供述得具有
      證據能力之一方，已釋明「顯有不可信之情況」之理由外
      ，不宜遽指該證人於偵查中之陳述不具證據能力。經查，
      證人丙○○、丁○○、乙○○於檢察官偵查中之證述，係
      經檢察官以證人身分令其具結後之陳述，有各證人之結文
      在卷可稽（臺灣雲林地方法院檢察署九十五年度偵字第八
      七０號卷，以下簡稱偵查卷，第十八、十九頁及第四十二
      頁），被告甲○○及其辯護人並未提及檢察官在偵查時有
      不法取供之情形，亦未釋明上開證人之供述有顯不可信之
      情況。又證人丙○○、丁○○、乙○○三人並均於審判中
      經以證人身分予被告及辯護人反對詰問機會。依上開規定
      ，證人丙○○、丁○○、乙○○於檢察官偵查中之證述，
      自得作為本案證據。
  二、次按被告以外之人於檢察事務官、司法警察官或司法警察
      調查中所為之陳述，與審判中不符時，其先前之陳述具有
      較可信之特別情況，且為證明犯罪事實存否所必要者，得
      為證據，亦為刑事訴訟法第一百五十九條之二所明定。該
      條所謂「具有較可信之特別情況」，係指證人於司法警察
      調查中所為之陳述，與審判中不符，而其先前之陳述，從
      客觀上之環境或條件等情況加以觀察，有足以取代審判中
      交互詰問之可信性保證者而言。證人所為之先前陳述，相
      較於審判中之陳述，是否具有更可信之特別情況，應依其
      陳述時外部之客觀情況判斷；而所謂「特別可信性」，係
      指陳述是否出於供述者之真意、有無違法取供情事之信用
      性而言，故應就偵查或調查筆錄製作之原因、過程及其功
      能等加以觀察其信用性，據以判斷該傳聞證據是否有特別
      可信之情況而例外具有證據能力。本件被告與其選任辯護
      人雖就證人乙○○、丙○○及丁○○於警詢之證述，主張
      無證據能力。惟查：（一）就被告是否有販賣甲基安非他
      命予乙○○乙節，乙○○雖於警訊中以犯罪嫌疑人身分供
      稱：我曾在九十四年九月初委託丙○○以五千元之價格向
      阿賢之男子購買約一錢重的甲基安非他命約二到三次（見
      警卷第二十五頁）等語，與其於原審法院審理時證稱：我
      只有透過丙○○持竊得之手錶向阿賢換過半錢之甲基安非
      他命1次，沒有用現金交付丙○○，透過丙○○跟阿賢買
      過安非他命等語（見原審卷第一七五頁）不相符合。然乙○○上開警訊時之陳述，係經警告知其得行使之權利，經
      其同意後始接受訊問，且先經訊問相關案情，由乙○○一
      一陳述後，始經記載於警訊筆錄之中，嗣由警告知證人乙○○筆錄記載之內容，經證人乙○○確認無誤後，按捺指
      印製作完成，全程並經錄音存證，於翌日檢察官複訊時並
      陳稱其於警訊中所言實在（見偵查卷第四十頁）等情，為
      證人乙○○於審判中證述：「唸給我聽，我聽起沒有問題
      ，我才蓋手印」無誤（原審卷第一百七十九頁），足見該
      警訊筆錄確係本於乙○○之供述內容製作而成，且符合取
      證之合法程序，則乙○○於警訊中所為之供述，自具有較
      可信之特別情況，且其於警訊中所為之供述，復為證明被
      告犯罪事實存否所必要，揆諸上開規定，自得採為證據。
      （至乙○○於警訊陳述內容是否與事實相符，即其證明力
      之高低，此為另一問題，最高法院九十六年度臺上字第五
      五一六號判決意旨參照）。
  三、經查：
    (一)證人丙○○於警詢所為「我是自九十三年底開始至九十四
      年十月二十日止，所吸食二級毒品安非他命均是向綽號阿
      賢之甲○○購買至今」、「我每次均是以二千元至三千五
      百元不等之價格向甲○○購買二級毒品安非他命供吸食。
      」、「我是九十四年十月初某日下午，我將該二組對錶拿
      至甲○○住處，向甲○○購買二錢重二級毒品安非他命供
      吸食，我們當場是一手交錢一手交貨交易的。」之陳述（
      見警卷第十五頁）與其於本院更四審審理時證述：「（有
      無向甲○○那邊拿第二級毒品）是甲○○請我的（見本院
      更四卷(二)第十三頁反面至第十四頁）等語，是以證人丙○○對於自甲○○取得毒品，究係由其向甲○○購買，或由
      甲○○無償提供等情，前後並不一致。參以上開證人丙○○於警詢之證述，衡諸其外在環境顯在較無事先心理準備
      之情況所為，預先構思虛偽證詞之可能性較低，且亦無被
      告在場及知悉其陳述內容之心理壓力存在，衡情其等於警
      詢時就有無向被告購買毒品之陳述，客觀上應具有較可信
      之特別情況，且就本案待決事實之存否，於本件犯罪之證
      明上有其必要。依首揭法條規定，認證人丙○○於警詢時
      陳述，自有證據能力。
    (二)又證人丁○○於警詢時所為「我如果要購買毒品，就會叫
      丙○○打電話給甲○○，問甲○○手上有否安非他命，如
      果有的話就由丙○○前往與甲○○交易。」，並經警提供
      甲○○照片由證人丁○○指認其所施用之毒品係向甲○○
      購得者無誤等語（見警卷第十九、二十頁）與其於本院更
      四審時證述：「（你叫他（丙○○）拿去向何人換毒品？
      ）我沒有指定。但是他說他向「阿賢」換的。我不知道「
      阿賢」是何人。」（見本院更四卷(一)第一五六頁）等語，
      對於證人丙○○交易毒品之對象是否為甲○○，前後並不
      一致，與其於偵查中具結所為「都是丙○○或乙○○去買
      ，約一次向甲○○買半兩安非他命，付二萬元。」、「（
      甲○○綽號？）阿賢」（見偵查卷第十六頁）等語不符。
      本院以證人丁○○於警詢之證述，衡諸其外在環境顯在較
      無事先心理準備之情況所為，預先構思虛偽證詞之可能性
      較低，且亦無被告在場及知悉其陳述內容之心理壓力存在
      ，衡情其等於警詢時就證人丙○○購買之對象之陳述，客
      觀上應具有較可信之特別情況，且就本案待決事實之存否
      ，於本件犯罪之證明上有其必要。依首揭法條規定，認證
      人丁○○於警詢時之陳述，自有證據能力。
  四、至本件臺灣雲林地方法院檢察署檢察官分別於九十四年五
      月起至七月間止（監聽時間九十四年五月二十日至同年八
      月十二日）核發對被告所持用門號0000000000
      號與他人通話之通訊監察紀錄譯文中所載「一兩」、「一
      錢」、「半Ａ」（毒品暗語）、「這批有個麻黃素的味道
      ，你那邊還要三十，下港都二十八而已，上回我拿二十八
      那批，拿二件，那很好銷」等有關販賣甲基安非他命之暗
      語或對話，與本件被告販賣毒品甲基安非他命予「丙○○
      」之日期係在「九十四年八月下旬至十月初某日」，而上
      述通訊監察紀錄譯文所載電話通話日期係在「九十四年五
      月四日至同年七月二十三日之間」、談話之對象為「阿峰
      」、「勇仔」、「肖仔」、「羅思敏」、「仁民」、「古
      伯」等人，均不相符合，可見上述通訊監察紀錄譯文內容
      與本件被告犯罪事實，彼此之間欠缺關聯性，自無證據能
      力。
  貳、實體部分：
  一、訊據被告固坦承曾向丙○○收受對錶二組，惟矢口否認有
      何販賣毒品犯行，並辯稱：丙○○有拿手錶給我，我已經
      被判了牙保贓物，但我沒有拿毒品跟他換手錶，亦無任何
      販賣第二級毒品之犯行云云。經查：被告有附表一編號一
      至二所示之販賣第二級毒品甲基安非他命之事實，業據證
      人丙○○證稱約從九十三年就認識甲○○，甲○○綽號阿
      賢，從認識甲○○就向他買安非他命，交易方式為由伊打
      電話給甲○○或甲○○將安非他命送至伊住處，購買次數
      難以計算（偵查卷第十六至十七頁）、「是否送到你家跟
      你去他那邊拿都有? 兩個地點都有?）對」、「（你家？
      ）雲林縣莿桐鄉埔子村十三鄰榮村五十五號」、「（他家
      ？）雲林縣西螺鎮○○路三三三巷六號。沒有其他地點。
      」（見原審卷第一六二頁正、反面、第一六三頁）等語明
      確。證人丙○○對於向被告購買安非他命之次數、地點、
      價格及交付方式均已詳細證述，對於其向被告購買毒品之
      主要情節亦大致相符，互核證人丁○○證稱：我如果要購
      買毒品，就會叫丙○○打電話給甲○○，問甲○○手上有
      否安非他命，如果有的話就由丙○○前往與甲○○交易（
      見警卷第十九頁）、（你叫丙○○去買安非他命幾次？）
      二、三次（見原審卷第一六七頁）、「(提示偵卷第十六
      頁九十五年七月五日偵訊筆錄，但在筆錄中你說你透過丙○○去買，在九十四年八月至十月，大約五、六次左右，
      單就次數而言，為何與你剛才所講的不同？何者為正確？
      ）五、六次才對」（見原審卷第一百六十九頁）、「（當
      時在檢察官偵訊時，你說約一次請丙○○跟乙○○去買半
      兩的安非他命共兩萬元，是否正確？）正確。」、「兩年
      多前，差不多九十四年八月、九月」、「（你隔多久的時
      間會叫丙○○或乙○○去買安非他命）時間一星期。（見
      原審卷第一六六頁背面、一六七頁正、背面）及證人乙○○於偵查中結證稱：我都是委託老倉（丙○○）向甲○○
      購買的、在九十四年八月間有兩次，每次五千元購買約一
      錢重之安非他命（見偵查卷第四十至四十一頁）、九十四
      年九月初的時候曾透過丙○○向綽號阿賢的人買安非他命
      （見原審卷第一七四頁反面、第一七五頁）等委託丙○○
      向被告購買安非他命之事實相符，可知證人丙○○證述曾
      以金錢向被告購買安非他命一節屬實。
  二、被告有於附表一編號三所示之時間、地點以二組對錶折價
      之方式販賣第二級毒品安非他命二次之事實，業據證人丙○○迭於警詢、偵訊及原審審理時具結證稱：「我是九十
      四年十月初某日下午，我將該二組對錶拿至甲○○住處，
      向甲○○購買二錢重二級毒品安非他命供吸食，我們當場
      是一手交錢一手交貨交易的。」（見警卷第十五頁）、「
      ．．．用手錶二組對錶（就是四只）向甲○○換二錢安非
      他命，價值一萬元」（見偵卷第十七頁）及「在九十四年
      十月初分別在住處以及西螺丁○○的家，各以一組對錶作
      為向甲○○換取安非他命的對價，共兩次」、「（在何地
      點）在我家一次，在西螺一次」、「所以有兩次?)對，兩
      組對錶。一次壹組。」、「（第一次在你家，第二次在西
      螺，兩次相隔多久?)差不多一星期。當時你就是跟甲○○
      說你要跟他拿安非他命，這個錶是何意思）換安非他命。
      」（見原審卷第一五五頁背面至一五六頁）在卷，參以證
      人丁○○證稱：「我所施用安非他命來源有時是叫丙○○
      去購買，有時是叫乙○○去購買。」(見警卷第十九頁)、
      「那個時候，九十四年十月有請丙○○或乙○○去買安非
      他命?)有。丙○○」、「．．．那時候是用手錶叫丙○○
      去換」、「（拿幾個手錶?)兩對」、「（你換了幾次，一
      次拿一對還是一次換兩對）一次一對」、「我拿錶給丙○○，看他是否可以拿去換又丙○○說要找壹個叫阿賢的換
      安非他命。」、「甲○○是我在警訊時我才知道他是甲○○，但他們都叫他阿賢」、「（你應該知道甲○○綽號？
      ）知道，他綽號叫阿賢」、「（你知道丙○○毒品來源就
      是甲○○）知道，就是他。」(見原審卷第一百六十七頁
      背面、第一百六十八頁、第一百六十九頁背面、第一百七
      十頁)；證人乙○○證稱：「（曾否向甲○○購買安非他
      命？）沒有。我都是透過老倉（丙○○）向他購買。」（
      見偵查卷第四十頁）「(那時候買多少數量，警局的記載
      是否正確，五千元一錢重?)不是五千元，我們算是竊盜，
      跟人家偷手錶拿去換安非他命。他是以估價方式說兩支手
      錶價值五千元，是用換的，不是用買的。」（見原審卷第
      一百七十五頁）等語。查證人丙○○就曾於附表一編號三
      所示時地以其與乙○○、丁○○共同竊盜所得之二對對錶
      ，以每對折價五千元之方式先後向被告購買安非他命二次
      ，共二錢重之事實迭據證人丙○○於警、偵、審中證述明
      確，且其所證大致相符，復與證人丁○○、乙○○於警詢
      、偵查及原審所陳其等均係委請丙○○以竊盜所得之對錶
      向被告折價購買安非他命之情節亦相吻合，可知被告有如
      附表一編號三之販賣毒品犯行。
  三、被告於附表一編號三所收受之用以折價販賣毒品之該二組
      對錶，係由丙○○、丁○○及乙○○等人於九十四年八月
      二十八日凌晨四時許，共同前往嘉義市○○路○段六七五
      號張啟章所經營「永濬商行」竊得，業據證人丙○○及乙○○於原審證述在卷（詳原審卷第一六五頁至一六五頁反
      面、第一七五頁、第一七七頁），而丙○○、丁○○及乙○○因前述竊盜犯行，分經臺灣嘉義地方法院以九十四年
      度易字第四二０號判處有期徒刑二年、三年六月及三年十
      月確定，有臺灣高等法院被告前案紀錄表及判決書乙紙在
      卷可稽（附於偵查卷第四十五頁至第五十九頁），證人丙○○亦證稱：「（你拿四顆給他要換毒品時，你是否知道
      這是贓物?）我沒有跟他講，他知道，因為他有看到，．
      ．．」及「（甲○○為何知道是贓物?）我拿回去時，我
      有跟他說這是拼來的。」（見原審卷第一八三頁反面至一
      八四頁），可認被告對於如附表一編號三所示之二組對錶
      為贓物，知之甚詳。被告既然知道如附表一編號三所示之
      二組對錶為贓物，仍予收受並以折價方式與證人丙○○交
      易第二級毒品，其有故買贓物之犯行，至為明確。
  四、證人丙○○於警詢、偵查及於原審審理中，分別指證向被
      告以現金及以對錶二組折價之方式購買安非他命多次，證
      人丁○○、乙○○於警詢、偵查及原審審理時，亦供承透
      過證人丙○○向被告購買安非他命，雖彼等先後所述購買
      毒品之時、地與次數，有欠明確或不相一致，然就被告多
      次販賣安非他命之基本犯罪事實，則始終指訴不移，依一
      般施用毒品成癮者，其本身究竟在何處施用若干毒品雖無
      法全然記憶，但對於有無施用毒品之事實則不會錯置觀之
      ，上開證人供證向被告購買毒品之時、地與次數前後不一
      ，應屬證人等施用毒品後遺症之常態，本院認被告販賣毒
      品予上開證人之次數及金額，本於罪疑唯輕原則，就其中
      岐異部分均從有利被告之認定。亦即證人丁○○如果要購
      買毒品，就會叫丙○○打電話給甲○○，問甲○○手上有
      否安非他命，如果有的話就由丙○○前往與甲○○交易、
      曾向甲○○購買二十次左右、九十四年九月初有委託丙○○向叫阿賢之男子以五千元購買約一錢重之安非他命吸食
     （見警卷第十九頁至二十頁、第二十五頁）及證人乙○○
      於偵查中結證稱：我都是委託老倉（丙○○）向甲○○購
      買的、在九十四年八月間有兩次，每次五千元購買約一錢
      重之安非他命（見偵查卷第四十至四十一頁）、九十四年
      九月初的時候曾透過丙○○向綽號阿賢的人買安非他命（
      見原審卷第一七四頁反面、第一七五頁）。惟證人丁○○
      於原審中證述其叫丙○○去買安非他命二、三次（原審卷
      第一六七頁）、「(提示偵卷第十六頁九十五年七月五日
      偵訊筆錄，但在筆錄中你說你透過丙○○去買，在九十四
      年八月至十月，大約五、六次左右，單就次數而言，為何
      與你剛才所講的不同？何者為正確？）五、六次才對」（
      見原審卷第一百六十九頁）、及乙○○於警詢證稱九十四
      年九月初有委託丙○○向叫阿賢之男子以五千元購買約一
      錢重之安非他命吸食約二、三次等語（見警卷第二十五頁
      ），則依有利被告之原則認定次數為丁○○及乙○○各委
      託丙○○向被告購買安非他命二次。又證人丁○○固證稱
      ：「因為我都是叫丙○○、乙○○跟他買的．．．」（見
      原審卷一六六頁背面）、「（你叫乙○○去買安非他命幾
      次？）二、三次」（見原審卷第一六七頁）。惟證人乙○○否認曾向被告買毒品安非他命，只有透過丙○○向綽號
      阿賢的人買過毒品安非他命（見原審卷第一七四頁背面）
      ，此外並無其他佐證證明丁○○曾委由乙○○向被告購買
      毒品，是以附表二編號二檢察官之補充理由書認定自九十
      四年八月間某日起至同年十月間日某日止丁○○委託丙○○或乙○○向被告聯繫交易毒品安非他命半兩：約五、六
      次等語，其中丁○○委託乙○○代向被告購買毒品部分及
      丁○○委由丙○○向被告購買毒品超過二次部分，即有誤
      會。
  五、販賣毒品係違法行為，非可公然為之，亦無公定之價格，
      不論是瓶裝或紙包，均可任意分裝增減分量，而每次買賣
      之價差，亦隨時依雙方之關係深淺、資力、需求之數量及
      對行情之認知、來源是否充裕、販賣者是否渴求資金、查
      緝是否嚴謹、購買者被查獲時供述購買對象之可能性之風
      險評估等，因而異其標準，並機動調整，非可一概而論，
      販賣之利得除經坦承犯行或價量至臻明確外，委難查得實
      情，販賣之人從價差或量差中牟利方式雖異，其意圖營利
      之非法販賣行為則相同。最高法院九十二年度台上字第六
      ０五八號判決亦同此見解可資參照。本件被告甲○○與證
      人丙○○等人無特殊交情，被告如未牟利，自無甘冒被法
      辦重罰危險，仍應允與證人丙○○交易之必要，其雖因否
      認販賣而拒絕供出進價及售價之明細，惟被告以如附表編
      號一、二、三所示之價格出售二級毒品，自必包含被告冒
      險交易之利潤在內，其有意圖營利之販賣犯意甚明。
  六、綜上所述，被告有上開如附表一編號一、二、三所示販賣
      第二級毒品甲基安非他命及故買贓物之事實，已甚明確，
      應予依法論科。
  七、查被告行為後，刑法部分條文業於九十四年二月二日經總
      統以華總一義字第０九四０００一四九０一號令修正公布
      ，並自九十五年七月一日起生效施行（下稱現行刑法）；
      復參酌最高法院九十五年五月二十三日第八次刑事庭會議
      決議意旨，現行刑法第二條第一項之規定，係規範行為後
      法律變更所生新舊法律比較適用之準據法，於現行刑法施
      行後，應適用現行刑法第二條第一項之規定，為「從舊從
      輕」之比較；又比較時應就罪刑有關之共犯、未遂犯、想
      像競合犯、牽連犯、連續犯、結合犯，以及累犯加重、自
      首減輕暨其他法定加減原因（如身分加減）與加減例等一
      切情形，綜其全部罪刑之結果而為比較。查：(一)刑法第三
      百四十九條第二項故買贓物罪，法定刑得處銀元一千元以
      下罰金，就被告行為時之刑法第三十三條第五款規定：「
      罰金：一元以上」，修正後刑法該條規定為：「罰金：新
      臺幣一千元以上，以百元計算之」。依修正後之刑法第三
      十三條第五款將刑法第三百四十九條第二項故買贓物罪所
      得科處之罰金刑最低額則提高為新臺幣一千元，比較修正
      前、後之規定，自以被告行為時修正前刑法第三十三條第
      五款之規定較有利於被告。又關於罰金刑貨幣單位由銀元
      修正為新臺幣之法律適用，刑法施行法於九十五年六月十
      四日增訂公布第一條之一規定：「（第一項）中華民國九
      十四年一月七日刑法修正施行後，刑法分則編所定罰金之
      貨幣單位為新臺幣。（第二項）九十四年一月七日刑法修
      正時，刑法分則編未修正之條文定有罰金者，自九十四年
      一月七日刑法修正施行後，就其所定數額提高為三十倍。
      但七十二年六月二十六日至九十四年一月七日新增或修正
      之條文，就其所定數額提高為三倍。」，可見刑法施行法
      第一條之一，係為取代罰金罰鍰提高標準條例第一條及現
      行法規所定貨幣單位折算新臺幣條例第二條而制定，具有
      特別準據法之性質，應逕予適用（最高法院九十六年度臺
      上字第五三三一號、第四一八五號、第一四六四號判決意
      旨參照）。(二)刑法第五十六條連續犯之規定，於修正後即
      已刪除。(三)刑法第六十五條第二項由原先之「無期徒刑減
      輕者，為七年以上有期徒刑」，修正為「無期徒刑減輕者
      ，為二十年以下十五年以上有期徒刑」。(四)修正前之刑法
      第五十五條有關想像競合犯之部分原規定「一行為而觸犯
      數罪名者，從一重處斷。」修正後之刑法第五十五條規定
      除刪除牽連犯之規定外，並加有但書，即「一行為而觸犯
      數罪名者，從一重處斷。但不得科以較輕罪名所定最輕本
      刑以下之刑。」此但書係科刑之限制，僅為法理之明文，
      非屬法律之變更（最高法院九十五年第八次刑事庭會議決
      議參照），並無新舊法比較適用之問題。是依上開規定，
      關於連續犯之規定，如依修正前第五十六條之規定，僅論
      以一罪即可，如依修正後之規定，因連續犯之規定業已刪
      除，其所犯各罪，均應分論併罰；又被告所犯販賣第二級
      毒品罪，其法定刑死刑或無期徒刑部分，若依法減輕其刑
      之後之科刑範圍而言，則以修正前第六十五條第二項之規
      定有利於被告；另罰金既由銀元一元以上，提高為新台幣
      一千元以上，無異提高法定刑為罰金時之可科處之最低刑
      為新台幣一千元，修正後之刑法第三十三條第五款並未有
      利於行為人。是經整體綜合比較全部罪刑之結果，以九十
      五年七月一日生效施行前之刑法規定，較有利於被告，依
      現行刑法第二條第一項前段規定，自應適用被告行為時之
      法律即「修正前」之刑法規定。另按被告行為後，毒品危
      害防制條例於九十八年五月二十日修正公布，於同年五月
      二十二日生效，其中第四條第一項修正前規定：「製造、
      運輸、販賣第一級毒品者，處死刑或無期徒刑；處無期徒
      刑者，得併科新臺幣一千萬元以下罰金。」；修正為：「
      製造、運輸、販賣第一級毒品者，處死刑或無期徒刑；處
      無期徒刑者，得併科新臺幣二千萬元以下罰金。」，第四
      條第二項修正前規定：「製造、運輸、販賣第二級毒品者
      ，處無期徒刑或七年以上有期徒刑，得併科新臺幣七百萬
      元以下罰金。」；修正為：「製造、運輸、販賣第二級毒
      品者，處無期徒刑或七年以上有期徒刑，得併科新臺幣一
      千萬元以下罰金」，因修正後得併科罰金部分之金額高於
      修正前，依刑法第二條第一項規定，比較上開行為時及裁
      判時法，自以適用九十八年五月二十二日修正施行前之毒
      品危害防制條例第四條第二項之規定，較有利於被告。
  八、查被告於附表一編號一、二之時地販賣第二級毒品及於附
      表一編號三之時地販賣第二級毒品及故買贓物，核其所為
      係犯毒品危害防制條例第四條第二項及刑法第三百四十九
      條第二項之故買贓物罪。被告持有甲基安非他命之低度行
      為，則為販賣甲基安非他命之高度行為所吸收，不另論罪
      。被告於附表一編號三所示時地以一行為觸犯上開二罪名
      ，為想像競合犯，應依刑法第五十五條之規定，從一重之
      販賣第二級毒品罪處斷。被告於附表一編號一、二、三先
      後多次販賣第二級毒品之犯行，時間緊接，觸犯構成要件
      相同之罪名，顯係基於概括犯意反覆為之，為刑法修正前
      所規定之連續犯，爰依修正前刑法第五十六條之規定，論
      以一罪，並加重其刑（法定刑無期徒刑部分，依法均不得
      加重）。
  九、(一)本件起訴書於證據暨所犯法條欄二誤載為毒品危害防制
      條例第四條第一項，業據檢察官於原審九十五年十月十七
      日準備程序（見原審卷第十六頁背面）及九十五年十一月
      二十一日之補充理由書（見原審卷第二十三頁）中更正起
      訴法條為同條例第四條第二項，故無庸引用刑事訴訟法第
      三百條之規定變更起訴法條。(二)次查，本件起訴書犯罪事
      實欄固僅記載「甲○○意圖營利，自民國九十三年底某日
      起至九十四年十月間某日止，由丙○○以電話與上訴人所
      持用之0000000000號行動電話聯絡後，或在其
      位於雲林縣西螺鎮○○路三三三巷六號住處，或在丙○○
      位在雲林縣莿桐鄉埔子村十三鄰榮村五十五號住處，或在
      丁○○位在雲林縣斗六市○○路六六五巷十七弄六號住處
      ，以安非他命每錢約三千元至五千元不等價格，連續販賣
      安非他命予丙○○、丁○○及乙○○多次」等語，並無「
      被告故買贓物」事實之記載，而檢察官雖於九十五年十一
      月二十一日向原審提出「補充理由書」記載上訴人前揭故
      買贓物之事實，惟其所提出之「補充理由書」僅係起訴理
      由之補充，並未表明追加起訴之旨，不符合刑事訴訟法第
      二百六十五條所定之要件而具有追加起訴之效力。況刑事
      訴訟法第二百六十五條所規定得追加起訴之相牽連之犯罪
      ，係指同法第七條所列之相牽連之案件，且必為可以獨立
      之新訴而言，並非指有方法結果之牽連關係者而言（最高
      法院八十三年臺抗字第二七０號判例參照）。本件被告係
      於販賣第二級毒品同時觸犯故買贓物罪，二罪間並非刑事
      訴訟法第七條所規定之相牽連案件，依法自不得追加起訴
      。又本件起訴書於證據並所犯法條欄一、附表編號二待證
      事實欄編號二3固已記載「丙○○曾於九十四年十月初以
      其前竊盜犯行所得之四只（二組對錶）鱷魚牌手錶贓物，
      以每組對錶五千元，二組共一萬元為代價，向甲○○購得
      二錢重之安非他命」等情（見原審卷第六頁），惟其於起
      訴事實欄並未就被告故買贓物部分為記載，本院既認被告
      以附表一編號三所示之第二級毒品與丙○○所持之二組手
      錶折價互易之連續販賣毒品及故買贓物之犯行，為想像競
      合犯。而上開被告附表一編號三之連續販賣毒品行為（指
      丙○○以二組對錶折價後互易毒品部分），復與附表一編
      號一、二之連續販賣毒品罪為連續犯毒品之關係，均為裁
      判上一罪，故上開被告故買贓物犯行自為起訴效力所及，
      本院自得加以審理。
  十、辯護意旨另以：(一)丙○○若有以電話向被告購買毒品，當
      會被作成譯文；惟本件查無被告與丙○○之譯文，足以證
      明丙○○供述不實；(二)乙○○於偵查中供稱曾請丙○○打
      電話以現金向被告購買安非他命云云，已經雲林地院判決
      偽證罪確定，足以證明丙○○、丁○○、乙○○設詞誣陷
      被告；(三)若丙○○於犯手錶竊盜案以前，都只向被告購買
      甲基安非他命，不可能忍受十四至十五週向被告購買未果
      、無毒品可用，卻仍堅持向被告購買毒品；(四)縱認無法認
      定被告以毒品換取對錶之部分無罪，則本案與被告另案牙
      保贓物罪之犯罪事實相同，應受牙保贓物罪之既判力所及
      云云，惟查：
    (一)本件被告所有之九十四年五月二十日起至同年月八月十二
      日止對被告所持用門號0000000000、0000
      000000號之行動電話監聽，有法務部調查局雲林縣
      調查站（以下簡稱雲林縣調站）通訊監察通知書（見九十
      三年度他字第一三０五號影印卷第九頁、原審卷第十九頁
      ）及據本院向雲林縣調站調取與被告甲○○有關之譯文到
      院，該雲林縣調站所附甲○○持用門號00000000
      00電話之監聽譯文（見本院更四卷(一)第一七八至二一一
      頁），固無丙○○或乙○○及丁○○以上開行動電話與被
      告通話之內容，業據本院排除其證據能力，已如前述；然
      證人丙○○於偵查中證稱：「（交易方式？）打電話給甲○○，甲○○送到我家裡來。」、「（甲○○手機號碼？
      ）他有二支，一支尾五七五，另一支在電話上交待不能講
      交易的東西。」（見偵查卷第十六頁），於審理時證稱：
     「他（甲○○）有兩支電話」、「（號碼？）忘記了」、
     「我真的忘了他手機號碼」、「（他的聯絡電話是否這支
      0000000000號，這是你在警局說的?）是」、「
     （另外壹支是否0000000000號?）不知道，忘記
      了。我只知道他有兩支電話，我都是打這兩支電話。」（
      見原審卷第一五七頁正、反面），則證人丙○○固證稱其
      係以打電話方式向被告連繫購買毒品，並供述聯絡交易毒
      品之電話為0000000000號，惟本件監聽時間既
      為九十四年五月二十日起至同年月八月十二日，則如附表
      一編號一至三所示之被告販賣毒品時間並不在上開監聽範
      圍，尚難因上開監聽期間並未監聽到被告販賣毒品之通話
      ，即遽認被告無販賣毒品之事實。次查本件臺灣雲林地方
      法院檢察署檢察官分別於九十四年五月十九日、六月十六
      日、七月六日、七月十四日、八月三日核發之通訊監察書
      （臺灣雲林地方法院檢察署九十四年雲檢明愛監續字第四
      四九號、第五三五號、第五八九號、第六一六號、第六八
      九號），交法務部調查局、內政部警政署刑事警察局執行
      通訊監察，再由法務部調查局調查員將該門號之通話內容
      整理成通訊監察譯文（見上開他字影卷第三頁、第十三頁
      至二十二頁），該監聽之電話號碼並不含被告所有之00
      00000000、0000000000號電話，自不
      得以上開臺灣雲林地方法院檢察署九十四年雲檢明愛監續
      字第四四九號、第五三五號、第五八九號、第六一六號、
      第六八九號之通訊監察書之監聽譯文並無關於被告與證人
      丙○○、丁○○及乙○○三人交易毒品之內容，即遽以認
      定被告並無如附表一所示販賣毒品之犯行。
    (二)至證人乙○○因涉犯偽證罪經台灣雲林地方法院以九十七
      年度訴字第二０八號判處「有期徒刑陸月，減為有期徒刑
      月」在案，該案判決事實略以：「乙○○明知其僅於九
      十四年十月初某日以其與丙○○、丁○○共同竊得之手錶
      二只（即對錶一組）為對價而向甲○○購買第二級毒品甲
      基安非他命一次，詎其就甲○○所涉販賣第二級毒品案件
      經臺灣雲林地方法院檢察署（下稱雲林地檢署）檢察官以
      九十五年度偵字第八七０號案件偵查中，竟基於偽證犯意
      ，於九十五年七月二十七日下午二時九分許，在雲林地檢
      署第一偵查庭，以證人身分接受訊問，就甲○○是否有販
      賣第二級毒品甲基安非他命之於案情有重要關係事項，供
      前具結後證稱：『（問：向甲○○買過幾次？我記得有二
      次，都在九十四年八月間，每次五千元，約一錢重的安非
      他命』等語，而為虛偽陳述，足以影響裁判之結果。嗣乙○○於九十六年十月三十日上午九時許，在本院第九法庭
      以九十五年度訴字第六八一號審理甲○○所涉販賣第二級
      毒品案件時，及於九十七年一月三十日就其所涉犯偽證案
      件偵查中（即乙○○所虛偽陳述之上開甲○○涉犯販賣毒
      品案件確定前），均坦承未曾以現金向甲○○買毒品，僅
      於上開時、地，以對錶一組為代價，向甲○○購買第二級
      毒品甲基安非他命一次等情，而自白上述偽證犯行。」等
      語。惟該判決認定證人乙○○涉犯偽證罪無非以乙○○「
      明知其僅於九十四年十月初某日以其與丙○○、丁○○共
      同竊得之手錶二只（即對錶一組）為對價而向甲○○購買
      第二級毒品甲基安非他命一次」，竟為「我記得有二次，
      都在九十四年八月間，每次五千元，約一錢重的安非他命
      」等語，而為虛偽陳述，足以影響裁判之結果」，亦即證
      人乙○○向被告購買毒品只有一次，並非二次；且係以手
      錶換毒品，並非以金錢購買等情，亦據證人乙○○證述明
      確（本院更四審卷(一)第一五九頁背面），足認證人乙○○
      確有透過證人丙○○以竊得之對錶二只折價方式向被告購
      買毒品之事實，辯護意旨以乙○○於偵查中供稱曾請丙○○打電話以現金向被告購買安非他命云云，已經雲林地院
      判決偽證確定，足以證明丙○○、丁○○、乙○○設詞誣
      陷被告云云，並無可採。
    (三)1.依證人丙○○證述其毒品之來源除被告以外尚有之一位
      綽號鳳姐之人，是竊盜案（九十四年九月二十六日）以後
      ，才跟她拿（見原審卷第一八三頁），足見證人丙○○於
      竊盜案發後施用毒品之來源，並非只有被告一人。2.證人
      丙○○又證稱：從九十三年十二月到九十四年九月份總共
      有跟甲○○買了四十次（扣除附表一編號三以手錶交換毒
      品部分），但有十五次交易沒有成功、他（甲○○）不一
      定每次都有貨等語（原審卷第一六０頁背面、第一六二頁
      正、反面），是以證人丙○○固約一星期向被告購買第二
      級毒品一次（見原審卷第一五四頁背面），然其中有十五
      次未成功，成功者則為二十五次，該未成功之十五次既視
      被告有無貨源（毒品）而定，衡情應與成功之二十五次係
      間歇交錯，尚無可能有連續十五次未交易成功之紀錄，自
      無可能發生「丙○○連續十五週購買不到，而無毒品可用
      」之情事。況證人丙○○亦自承施用毒品之頻率視自己經
      濟情況而定，有時一個月一次，有時一週施用一次（見本
      院更四審卷(二)第十六頁正面），可見證人丙○○施用毒品
      頻率具相當彈性，縱或被告或有數週無毒品可提供，其尚
      非不可忍受，自無可能發生如辯護意旨所述：「丙○○不
      可能忍受十四至十五週向被告購買未果，無毒品可用」之
      不合理情形。是以證人丙○○上述證稱向被告購買二級毒
      品之情節即符合經驗法則而可採信。
    (四)臺灣嘉義地方法院九十五年度嘉簡字第三六八號刑事判決
      固以「甲○○基於牙保贓物之犯意，於九十四年十月二十
      日下午，在雲林縣西螺埔心路五十九號前廣場，收受丙○○所交付，張啟章失竊之對錶2組後，代為持向年籍姓名
      不詳綽號『阿祥』之友人處變賣得現。」因而判決「甲○○牙保贓物，  處有期徒刑伍月，如易科罰金，以佰元
      折算壹日。緩刑貳年。」確定在案，惟被告牙保贓物與附
      表一編號三所示故買贓物（以毒品換取對錶），二者構成
      要件不同，係分屬二種不同行為，其上開牙保贓物判決之
      既判力並不及於  本件以毒品換取對錶之故買贓物行為。
      辯護意旨以：本案與被告另案牙保贓物罪之犯罪事實相同
      ，應受牙保贓物罪之既判力所及云云，委無可採。
十一、末按毒品危害防制條例第十九條第一項規定：「犯第四條
      至第九條、第十二條、第十三條或第十四條第一項、第二
      項之罪者，其供犯罪所用或因犯罪所得之財物，均沒收之
      ，如全部或一部不能沒收時，追徵其價額或以其財產抵償
      之」；其中因犯罪所得之財物，係指被告販賣毒品「直接
      」所得之金錢或物品而言。若被告已將販賣毒品所得之物
      品變賣予他人，或將販賣毒品所得金錢花用殆盡，則應分
      別情形依上述規定後段追徵其價額或以其財產抵償之。惟
      按「(一)毒品危害防制條例第十九條第一項規定性質上係沒
      收之補充規定。其屬於本條所定沒收之標的，如得以直接
      沒收者，判決主文僅宣告沒收即可，不生『追徵其價額』
      或『以其財產抵償之』問題，須沒收之標的全部或一部不
      能沒收時，始生『追徵其價額』或『以其財產抵償之』選
      項問題。而『追徵其價額』或『以其財產抵償之』係屬兩
      種選項，分別係針對現行貨幣以外之其他財產與現行貨幣
      而言。(二)本規定所稱『追徵其價額』者，係指所沒收之物
      為金錢以外之其他財物而無法沒收時，因其實際價值不確
      定，應追徵其價額，使其繳納與原物相當之價額，並無以
      其財產抵償之問題。倘嗣後追徵其金錢價額，不得結果而
      須以其財產抵償者，要屬行政執行機關依強制執行之法律
      之執行問題，即無不能執行之情形，自毋庸諭知『或以其
      財產抵償之』。如不能沒收之沒收標的為金錢時，因價值
      確定，判決主文直接宣告『以其財產抵償之』即可，不發
      生追徵價額之問題。」（最高法院九十九年度第五次刑事
      庭會議參照）。本件被告係以丙○○、丁○○及乙○○三
      人所竊得之對錶二組（共四只）折價一萬元（每組折價五
      千元），作為其販賣甲基安非他命之對價，故被告因販賣
      毒品所直接獲得之財物為該「對錶二組」（共四只），惟
      被告已將該二組對錶出售予證人邱黃常，業據邱黃常證稱
      在卷（本院上訴審卷第一八九至一九二頁），該二組對表
      為張啟章所有，並由被告自邱黃常處取回並發還給張啟章
     （原審卷第一八八頁），因而無法沒收，惟其所得價值明
      確（折價一萬元），參諸上開最高法院刑事庭會議結論，
      應依毒品危害防制條例第十九條規定後段「如全部或一部
      不能沒收時，以其財產抵償之」。
十二、原審認被告罪證明確，予以論罪科刑，固非無見，惟查：
    (一)丙○○對於向被告購買安非他命之次數、地點、價格及交
      付方式等均已詳細證述，且對於其向被告購買毒品之主要
      情節亦大致相符，復與丁○○及乙○○於警詢、偵查及第
      一審所陳其等均委託湯某向被告購買安非他命之情節亦相
      吻合（見警卷第十九至二十、二十五頁，同上偵查卷第十
      六、四十至四十一頁，一審卷第一七四至一八二頁）雖其
      所述向被告購買安非他命之次數及價格等細節略有出入，
      惟依一般施用毒品成癮者，其本身究竟在何處施用若干毒
      品雖無法全然記憶，但對於有無施用毒品之事實則不會錯
      置觀之，上開證人供證向被告購買毒品之時、地與次數前
      後不一，應屬證人等施用毒品後遺症之常態，係因購買次
      數太多以致記憶不清或答詢態度欠缺嚴謹有以致之。原審
      以證人丁○○就其向被告購買毒品之時間、地點、數量及
      次數，於警詢、偵查及原審所述不相吻合，認上開三證人
      所為證述，均有瑕疪存在，不能採信等語，即有未洽。
    (二)被告係如附表一編號三所示時地以二組對錶，每組折價五
      千元為對價，連續販賣甲基安非他命二錢予丙○○，原審
      誤認為一組對錶折價五千元為對價，販賣甲基安非他命共
      二錢予丙○○尚有未合。
    (三)按毒品危害防制條例第十九條第一項規定：「犯第四條至
      第九條、第十二條、第十三條或第十四條第一項、第二項
      之罪者，其供犯罪所用或因犯罪所得之財物，均沒收之，
      如全部或一部不能沒收時，追徵其價額或以其財產抵償之
      」；其中因犯罪所得之財物，係指被告販賣毒品「直接」
      所得之金錢或物品而言。若被告已將販賣毒品所得之物品
      變賣予他人，或將販賣毒品所得金錢花用殆盡，則應分別
      情形，依上述規定後段以其財產抵償之。查：1.被告用供
      販賣毒品之0000000000號行動電話雖未扣案，
      惟係被告所有供犯罪所用之物，上開行動電話又無法證明
      業已滅失而不存在，應依毒品危害防制條例第十九條第一
      項之規定沒收，如全部或一部不能沒收，追徵其價額；2.
      附表一編號一至二所得欄之販賣毒品所得四萬元及一萬元
      ，雖未扣案，仍應依毒品危害防制條例第十九條第一項之
      規定，諭知沒收，如全部或一部不能沒收時，以其財產抵
      償之；3.附表一編號三被告係以丙○○、乙○○及丁○○
      等人所竊得之對錶二組（共四只）折價一萬元，作為其販
      賣甲基安非他命予丙○○之對價，故被告因販賣毒品所直
      接獲得之財物為「對錶二組」（共四只），本應依上述毒
      品危害防制條例第十九條前段之規定將該對錶二組宣告沒
      收，惟被告已將該二組對錶出售予證人邱黃常，業據邱黃
      常證稱在卷（見本院上訴審卷第一八九至一九二頁），該
      二組對錶為張啟章所有，並由被告自邱黃常處取回並發還
      給張啟章（見原審卷第一八八頁），因而無法沒收，應依
      上述規定後段諭知「如全部或一部不能沒收時，以其財產
      抵償之」。原審竟認二組對錶係張啟章所有，並已發還給
      張啟章，已無所得，故不予宣告沒收，自有違誤。被告上
      訴意旨，否認犯罪，檢察官上訴意旨認被告連續多次販賣
      第二級毒品，原審未予判刑(不另為無罪部分，理由詳如
      後述)，分別指摘原判決不當，固無可取，但原判決既有
      前述可議之處，即屬無可維持，應由本院撤銷改判，審酌
      被告以販賣甲基安非他命圖利，為害國民健康甚巨，且犯
      後飾詞否認，不知悔改，惟念其販賣數量不多等一切情狀
      ，量處有期徒刑七年六月，如附表一編號一、二犯罪所得
      新臺幣共五萬元，附表一編號三犯罪所得對錶二組（折價
      一萬元），應沒收之，如全部或一部不能沒收時，以其財
      產抵償之。另未扣案之0000000000號手機應沒
      收之，如全部或一部不能沒收，追徵其價額。
十三、不另為無罪之諭知：
    (一)公訴意旨略以：被告另意圖營利，自民國九十三年底某日
      起至九十四年十月間某日止由丙○○以電話與甲○○用之
      0000000000號手機聯絡後，在其位於如附表一
      所示住處，或在丙○○如附表一所示之住處，或在丁○○
      如附表一所示之住處，以安非他命每錢約三千至五千元之
      價格連續販賣甲基安非他命予丙○○、丁○○及乙○○等
      三人等語。嗣因第一審審判長要求檢察官確認起訴丙○○
      向被告購買安非他命之次數，檢察官乃以一周一次計算，
      算至九十四年九月底止，共計購買四十次，至同年十月二
      十日則為四十三次（見一審卷第一五五頁）。其就交易金
      額部分則證稱：購買價格有三千元，也有五千元，五千元
      的次數比較少，僅有七、八次，其餘都是三千元的等語（
      見一審卷第一五四頁反面、第一五五頁），並於九十五年
      十一月二十一日提出補充理由書補稱被告販賣二級毒品之
      對象、時間、地點、方式如附表二所示，因認被告另於附
      表二扣除附表一所示時地外，尚有於其他時地連續販賣第
      二級毒品犯嫌。
    (二)按認定犯罪事實應依證據，為刑事訴訟法第154條第2項所
      明定。又認定犯罪事實所憑之證據，雖不以直接證據為限
      ，間接證據亦包括在內，然而無論直接或間接證據，其為
      訴訟上之證明，須於通常一般之人均不致於有所懷疑，而
      得確信其為真實之程度者，始得據為有罪之認定，倘其證
      明尚未達到此一程度，而有合理之懷疑存在時，不得遽為
      有罪之認定，自非適法。再施用毒品者，其所稱向某人購
      買之供述，須補強證據以擔保其供述之真實性。良以施用
      毒品者其供述之憑信性本不及於一般人，況施用毒品者其
      供出來源，因而破獲者，法律復規定得減輕其刑，其有為
      偵查機關誘導、或為邀輕典而為不實之陳述之可能，其供
      述之真實性自有合理之懷疑。是關於施用毒品者關於其向
      某人購買毒品之供述，必須補強證據佐證，以擔保其供述
      之真實性，俾貫徹刑事訴訟無罪推定及嚴格證明之基本原
      則。又關於毒品施用者其所稱向某人購買毒品之供述，必
      須補強證據佐證，係指毒品購買者之供述縱使並無瑕疵，
      仍須補強證據佐證而言，以擔保其供述之真實性。該所謂
      補強證據，必須與施用毒品者關於相關毒品交易之供述，
      具有相當程度之關聯性，且足使一般人對於施用毒品者之
      供述無合理之懷疑存在，而得確信其為真實，始足當之（
      最高法院九十六年度臺上字第四九七四號判決意旨參照）
      。訊據被告堅決否認有販賣安非他命之犯行，辯稱：伊雖
      與丙○○認識，但僅收受二組對錶，並無販售安非他命給
      丙○○，丁○○伊僅見過二次面，伊甚至不認識乙○○，
      絕無販售安非他命給他們等語。公訴意旨認被告涉有上開
      罪嫌，無非係以證人丙○○、丁○○及乙○○於警訊、偵
      查中之證言為依據（如原審卷第五頁背面及第六頁起訴書
      所附證據清單及待證事實欄所示）。
    (三)經查：
    1.自九十三年十二月起至九十四年九月底止部分（四十次部
      分：證人丙○○固於原審證稱：「伊自九十三年十二月起
      至九十四年十月二十日止向被告購買安非他命，扣除以手
      錶交換毒品部分，若僅計算現金購買部分，則更正為四十
      次，購買至同年九月底止。成交後，有時伊騎機車至被告
      西螺住處拿安非他命，有時被告拿至伊住處等語（見一審
      卷第一五九至一六二頁）。並稱：「（問：從「（自九十
      三年十二月至到九十四年十月二十日止，拿了幾次）很多
      次」、「（問：平均幾天一次？）大概一星期找他一次」
      等語（見一審卷第一五四頁反面）。嗣因第一審審判長要
      求檢察官確認起訴丙○○向被告購買安非他命之次數，檢
      察官乃以一周一次計算，算至九十四年九月底止，共計購
      買四十次，至同年十月二十日則為四十三次（見原審卷第
      一五五頁）。其就交易金額部分則證稱：購買價格有三千
      元，也有五千元，五千元的次數比較少，僅有七、八次，
      其餘都是三千元的等語（見原審卷第一五四頁反面、第一
      五五頁），證人丙○○乃證稱：自九十三年十二月到九十
      四年九月份其總共有跟甲○○買了四十次（不含附表一編
      號三以手錶交換毒品部分），但有十五次交易沒有成功，
      總共一手交錢一手交貨的次數二十五次，每次五千元的有
      七、八次，其他都三千元（見原審卷第一百六十二頁正、
      反面），則公訴意旨認九十三年十二月起至九十四年九月
      底，丙○○向被告購買第二級毒品共四十次一節，除如附
      表一編號一、二所示之時間地點係由證人丁○○、乙○○
      透過丙○○向被告購買毒品各二次等情，業據證人丁○○
      、乙○○證稱在卷，應依修正前毒品危害防制條例第四條
      第二項予以論科外，其餘三十六次中有十五次交易未成功
      ，業據證人丙○○證稱在卷，尚難以販賣毒品罪相繩。另
      丙○○證稱交易成功之二十一次中（已扣除如附表一編號
      一、二之次數），則僅有證人丙○○之供述，並無其他證
      據足資佐證，均尚難遽為不利被告之認定。
    2.自九十四年十月初至九十四年十月二十日止部分（三次部
      分）：證人丙○○證稱：「（問：從「（自九十三年十二
      月至到九十四年十月二十日止，拿了幾次）很多次」、「
      （問：平均幾天一次？）大概一星期找他一次」等語（見
      一審卷第一五四頁反面）。嗣因第一審審判長要求檢察官
      確認起訴丙○○向被告購買安非他命之次數，檢察官乃以
      一周一次計算，算至九十四年九月底止，共計購買四十次
      ，至同年十月二十日則為四十三次（見原審卷第一五五頁
      ）。其就交易金額部分則證稱：購買價格有三千元，也有
      五千元，五千元的次數比較少，僅有七、八次，其餘都是
      三千元的等語（見原審卷第一五四頁反面、第一五五頁）
      。是以檢察官認定被告自九十四年十月初至九十四年十月
      二十日止販賣毒品之次數為三次（含如附表一編號三之二
      次）。然被告自九十四年十月初日某日及其後一週某日，
      僅曾以對錶折價方式與丙○○交換第二次毒品（如附表一
      編號三），因有證人丙○○之證述且與證人丁○○、乙○○之證述情節大致相符，應予依法論科。其餘之販賣毒品
      犯行，亦僅有證人丙○○之證述，並查無其他證據，尚難
      遽為不利被告之認定。
  (四)綜上所述，公訴人認自九十三年十二月起至九十四年十月
      二十日止，被告共販賣第二級毒品四十三次一節，除附表
      一編號一至三之犯行外，其餘部分之販賣毒品，除證人丙○○之證述外，既查無其他任何積極之證據足資佐證，本
      應就此部分為被告無罪之諭知，惟公訴人認被告此部分犯
      行與前述有罪之販賣第二級毒品罪間，有連續犯之裁判上
      一罪關係，爰不另為無罪之諭知。
十四、據上論斷，應依刑事訴訟法第三百六十九條第一項前段、
      第三百六十四條、第二百九十九條第一項前段，毒品危害
      防制條例第四條第二項（修正前）、第十九條第一項，刑
      法第五十五條、第五十六條（修正前），刑法施行法第一
      條之一第一項、第二項前段，判決如主文。
本案經檢察官許美女到庭執行職務。
中    華    民    國    99    年    10    月    14    日
                  刑事第六庭    審判長法  官  董武全
                                      法  官  林英志
                                      法  官  孫玉文
以上正本證明與原本無異。
如不服本判決應於收受送達後10日內向本院提出上訴書狀，其未
敘述上訴理由者，並得於提起上訴後10日內向本院補提理由書（
均須按他造當事人之人數附繕本）「切勿逕送上級法院」。
                                      書記官  王薇潔
中    華    民    國    99    年    10     月   14     日
附錄本件論罪科刑法條全文：
修正前毒品危害防制條第四條第二項
製造、運輸、販賣第二級毒品者，處無期徒刑或7年以上有期徒
刑，得併科新臺幣7百萬元以下罰金。
刑法第三百四十九條第二項
搬運、寄藏、故買贓物或為牙保者，處5年以下有期徒刑、拘役
或科或併科1千元以下罰金。
附表一：
┌──┬────┬─────┬─────┬───┬───┬───┬─────────────┐
│編號│交易時間│交易地點  │交易方式  │販賣次│販賣毒│交易金│ 沒收金錢及物品欄         │  │
│    │        │          │          │數    │品    │額（新│                          │
│    │        │          │          │      │      │臺幣）│                          │
├──┼────┼─────┼─────┼───┼───┼───┼─────────────┤
│一  │94年8月 │雲林縣西螺│由丁○○委│2次   │1次約 │每次二│販賣毒品所得四萬元，沒收之│
│    │下旬某日│鎮○○路三│託丙○○以│      │買半兩│萬元，│，如全部或一部不能沒收時，│
│    │及其後一│三三巷六號│撥打093169│      │安非他│二次共│以其財產抵償之。另未扣案手│
│    │週某日  │被告住處及│7575 號電 │      │命二萬│四萬元│機0000000000號沒收之，如全│
│    │        │丙○○位於│話聯絡余信│      │元    │      │部或一部不能沒收時，追徵其│
│    │        │雲林縣莿桐│賢購買    │      │      │      │價額。                    │
│    │        │鄉埔子村榮│          │      │      │      │                          │
│    │        │村五十五號│          │      │      │      │                          │
│    │        │丙○○住處│          │      │      │      │                          │
│    │        │          │          │      │      │      │                          │
│    │        │          │          │      │      │      │                          │
│    │        │          │          │      │      │      │                          │
├──┼────┼─────┼─────┼───┼───┼───┼─────────────┤
│二  │94年9月 │雲林縣西螺│由乙○○委│2次   │1次約 │每次五│販賣毒品所得一萬元，沒收之│
│    │初某日及│鎮○○路三│託丙○○  │      │買1錢 │千元，│，如全部或一部不能沒收時，│
│    │其後一週│三三巷六號│以撥打0931│      │之安非│兩次共│以其財產抵償之；另未扣案手│
│    │某日    │被告住處  │697575號電│      │他命  │一萬元│機0000000000號沒收之，如全│
│    │        │          │話聯絡余信│      │      │      │部或一部不能沒收時，追徵其│
│    │        │          │賢購買    │      │      │      │價額。                    │
├──┼────┼─────┼─────┼───┼───┼───┼─────────────┤
│    │        │          │          │      │      │      │                          │
│三  │94年10月│由乙○○、│由丁○○、│2次   │一次折│每次以│販賣毒品所得對錶二組（折價│
│    │初某日及│丁○○持二│乙○○委託│      │價五千│對錶一│一萬元）沒收之，如全部或一│
│    │其後一週│組對錶（一│丙○○以撥│      │元，買│組，共│部不能沒收時，以其財產抵償│
│    │某日    │組二只）委│打093169  │      │一錢，│二組（│之;另未扣案手機0000000000 │
│    │        │託丙○○至│7575號電話│      │二次共│四只）│號沒收之，如全部或一部不能│
│    │        │丙○○位於│聯絡甲○○│      │折價一│      │沒收時，追徵其價額。      │
│    │        │雲林縣莿桐│購買      │      │萬元，│      │                          │
│    │        │鄉埔子村榮│          │      │買兩錢│      │                          │
│    │        │村五十五號│          │      │      │      │                          │
│    │        │住處及程立│          │      │      │      │                          │
│    │        │仁位於雲林│          │      │      │      │                          │
│    │        │縣斗六市西│          │      │      │      │                          │
│    │        │平路六六五│          │      │      │      │                          │
│    │        │巷十七弄六│          │      │      │      │                          │
│    │        │號號換取第│          │      │      │      │                          │
│    │        │二級毒品甲│          │      │      │      │                          │
│    │        │基安非他命│          │      │      │      │                          │
│    │        │。        │          │      │      │      │                          │
│    │        │          │          │      │      │      │                          │
└──┴────┴─────┴─────┴───┴───┴───┴─────────────┘
附表二：
┌──┬────┬────────┬────────┬────────────┬───────────────┐
│編號│販賣對象│販  賣  時  間  │交  易  地  點  │  交    易    方    式  │販賣毒品之種類、次數及價格    │
│    │        │                │                │                        │（毒品重量均不詳）            │
├──┼────┼────────┼────────┼────────────┼───────────────┤
│01  │丙○○  │93年年底某日起，│雲林縣西螺鎮新興│由丙○○撥打被告所持用之│1.每次購買約新臺幣（下同）3000│
│    │        │至94年10月20日止│路336巷6號被告余│0000000000號行動電話聯繫│  元之第2級毒品安非他命半錢： │
│    │        │。              │信賢住處，或雲林│交易毒品事宜。          │  多次（次數多到難以計算）。  │
│    │        │                │縣莿桐鄉埔子村榮│                        │2.例外：94年10月上旬某日，湯協│
│    │        │                │村55號丙○○住處│（丁○○亦曾託湯協代為購│  倉曾持對錶2組（手錶4只）為代│
│    │        │                │                │買第2級毒品安非他命）   │  價，在雲林縣西螺鎮○○路336 │
│    │        │                │                │                        │  巷6號被告住處，向被告購買價 │
│    │        │                │                │                        │  值1萬元之第2級毒品安非他命2 │
│    │        │                │                │                        │  錢。                        │
├──┼────┼────────┼────────┼────────────┼───────────────┤
│02  │丁○○  │94年8月間某日起 │雲林縣西螺鎮新興│委託丙○○或乙○○向被告│每次購買2萬元之第2級毒品安非他│
│    │        │，至同年10月間某│路336巷6號被告余│聯繫交易毒品事宜。      │命半兩：約5、6次。            │
│    │        │日止            │信賢住處        │                        │                              │
├──┼────┼────────┼────────┼────────────┼───────────────┤
│03  │乙○○  │94年8月間       │雲林縣西螺鎮新興│委託丙○○向被告聯繫交易│每次購買5000元之第2級毒品安非 │
│    │        │                │路336巷6號被告余│毒品事宜。              │他命1錢：約2次。              │
│    │        │                │信賢住處        │                        │                              │
│    │        │                │                │（丁○○亦曾託乙○○代為│                              │
│    │        │                │                │購買第2級毒品安非他命） │                              │
└──┴────┴────────┴────────┴────────────┴───────────────┘

司法院資訊處製作；財團法人民間司法改革基金會備份。
